臺灣板橋地方法院刑事判決　　　　　　　　　　　　　九十一年度易字第二一五號
　　公　訴　人　臺灣板橋地方法院檢察署檢察官
　　被　　　告　甲○○
右列被告因竊盜案件，經檢察官提起公訴（九十年度偵字第一六七八九號），本院判
決如左：
    主  文
甲○○連續攜帶凶器竊盜，處有期徒刑壹年。
扣案之螺絲起子及剪刀各壹把，均沒收。
    事  實
一、甲○○基於意圖為自己不法所有之概括犯意，自民國九十年十月五日凌晨一時許
    起至同日凌晨四時許止，連續多次於如附表所示之時間、地點，帶客觀上足以
    對人體生命、身體安全造成危害之凶器之螺絲起子及剪刀各一把，而以如附表所
    列持螺絲起子打破損壞汽車駕駛座玻璃，再以剪刀損壞中控鎖之方式（毀損部分
    除附表編號四之部分，業據乙○○提起告訴外，其餘編號部分均未據告訴），進
    入車內竊取附表編號一、二所示不明人士所有及附表編號三、四所示丙○○、乙
    ○○所有如附表各該編號所示之財物，得手後，即據為己有。嗣於九十年十月五
    日凌晨四時三十分許，在臺北縣樹林市○○路處，因其適為附表編號四所載之竊
    盜犯行，經警當場查獲，並扣得其所有用以行竊之螺絲起子、剪刀各一把，且循
    線查知其如附表編號一、二、三所載之竊盜犯行。
二、案經乙○○訴由臺北縣警察局樹林分局報請臺灣板橋地方法院檢察署檢察官偵查
    起訴。
    主  文
一、右揭連續竊盜及毀損之事實，業據被告甲○○於警訊及偵審中均坦承不諱，核與
    被害人丙○○、乙○○於警訊時分別指訴伊等遭竊之情節大致相符，且有臺北縣
    警察局贓物認領保管單二紙附於偵查卷可憑，此外，復有被告所有供行竊所用之
    螺絲起子及剪刀各一把扣案可稽。從而本件事證明確，被告犯行堪以認定，應依
    法論科。至被告對於附表編號四所示該次竊盜之行竊方式，雖於警訊中初稱：「
    我是用十字螺絲起子破壞正駕駛之門鎖進入」云云，惟於本院審理時則稱：「（
    問：起訴書附表編號四，係以螺絲起子打破車門鎖之方式入內行竊？）答：也是
    以打破玻璃的方式入內，我是進去後才用剪刀破壞中控鎖開門的。」等語，則查
    ，被告如附表編號一至四所示四次之竊盜犯行，係同一日所為，相距時間未久，
    而其中編號一、二、三所列之竊盜犯行，均係以打破駕駛座玻璃，再以剪刀破壞
    中控鎖之方式進入車內行竊，從其犯行一貫性以觀，自以被告於本院所供承者較
    為可信，附此敘明。
二、扣案之螺絲起子及剪刀各一把，以之攻擊於人，客觀上足對人之身體、生命構成
    威脅，故被告如附表編號一、二、三、四之持螺絲起子、剪刀進入車內行竊之行
    為，均係犯刑法第三百二十一條第一項第三款之攜帶凶器竊盜罪，起訴書載為刑
    法第三百二十一條第一項第一款，應係誤寫，併此指明。再被告如附表編號四打
    破車窗玻璃及破壞中控鎖之犯行，已經告訴人乙○○於警訊時具體表明對被告提
    起毀損之告訴，核其所為，係犯刑法第三百五十四條之毀棄損壞罪。被告先後四
    次竊盜犯行，時間緊接，方法相同，觸犯構成要件相同之罪名，顯係基於概括犯
    意反覆為之，依連續犯規定論以一罪，並依法加重其刑。被告損壞車窗、中控鎖
    之目的在竊取車內財物，所犯上開竊盜、毀損二罪，有方法結果之牽連關係，應
    從一重之攜帶凶器竊盜罪論處。爰審酌被告之素行，所竊之財物均為車內物品，
    價值尚非甚鉅，與其犯罪之次數，及犯後態度良好，坦承一切犯行等情狀，量處
    如主文所示之刑，以資懲儆。
三、扣案之螺絲起子及剪刀各一把，係被告所有供其犯罪所用之物，業據被告於警訊
    及偵審中均陳明在卷，爰依刑法第三十八條第一項第二款之規定宣告沒收，併此
    敘明。
據上論斷，應依刑事訴訟法第二百九十九條第一項前段，刑法第五十六條、第三百二
十一條第一項第三款、第三百五十四條、第五十五條、第三十八條第一項第二款，判
決如主文。
本案經檢察官蔡顯鑫到庭執行職務
中       華     民      國     九十一     年     二     月     十八     日
                                    臺灣板橋地方法院刑事第一庭
                                        法  官  邱 靜 琪
【附表】：
┌─┬─────────────────────────┬───────┐
│編│    時間、地點、行為方式、被害人、所得財物        │ 所犯法條     │
│號│  （民國）                       （新台幣）       │              │
├─┼─────────────────────────┼───────┤
│一│ 於九十年十月五日凌晨一時許，在臺北市某處（確實地 │ §321 I    │
│  │ 點不詳），持螺絲起子打破某車號不詳汽車駕駛座玻璃 │              │
│  │ ，再以剪刀破壞中控鎖之方式（毀損部分未據告訴）， │              │
│  │ 入內竊取ＰＩＯＮＥＥＲ主機（型號為ＫＥＨ─Ｄ八五 │              │
│  │ 九號）汽車音響及ＣＤ桶一個。                     │              │
├─┼─────────────────────────┼───────┤
│二│ 於九十年十月五日凌晨二時許，在臺北市某處（確實地 │ §321 I    │
│  │ 點不詳），持螺絲起子打破某車號不詳汽車駕駛座玻璃 │              │
│  │ ，再以剪刀破壞中控鎖之方式（毀損部分未據告訴）， │              │
│  │ 入內竊取ＳＥＣＵＲＩＴＹ汽車音響主機一個（型號為 │              │
│  │ ＣＤ３─Ｐ一二五○）ＰＡＮＡＳＯＮＩＣ之ＣＤ桶一 │              │
│  │ 個。                                             │              │
├─┼─────────────────────────┼───────┤
│三│ 於九十年十月五日凌晨三時許，在臺北縣土城市○○路 │ §321 I    │
│  │ 四段與三民路口，持螺絲起子打破鄧肯育所有之二Ｂ－ │              │
│  │ 一五三九號牌自用小客車駕駛座玻璃，再以剪刀破壞中 │              │
│  │ 控鎖之方式（毀損部分未據告訴），入內竊取ＰＡＮＡ │              │
│  │ ＳＯＮＩＣ（型號ＣＧ－ＤＦ５０１Ｗ）汽車音響一個 │        │
│  │ 、ＮＯＫＩＡ五一三○型手機一支。                 │              │
├─┼─────────────────────────┼───────┤
│四│ 於九十年十月五日凌晨四時許，在臺北縣樹林市樹中二 │ §321 I、  │
│  │ 街，持螺絲起子打破乙○○所有之七Ｋ－四八二七號牌 │ §354        │
│  │ 自用小客車駕駛座玻璃，再以剪刀破壞中控鎖之方式， │              │
│  │ 入內竊取ＫＥＮＷＯＯＤ（型號為ＶＥ八○七Ｎ液晶電 │              │
│  │ 視一台、ＣＤ匣一個、汽車音響擴大機一個、汽車ＣＤ │              │
│  │ 音響主機一個。                                   │              │
└─┴─────────────────────────┴───────┘
右正本證明與原本無異。
如不服本判決，應於判決送達後十日內向本院提出上訴狀 (應附繕本) ，上訴於臺灣
高等法院。
                                        書記官  黃  頌  棻
中       華     民國     九十一     年     二     月     十九     日
＊附錄本案論罪法條全文＊
刑法第三百二十一條
犯竊盜罪而有左列情形之一者，處六月以上五年以下有期徒刑：
一、於夜間侵入住宅或有人居住之建築物、船艦或隱匿其內而犯之者。
二、毀越門扇、牆垣或其他安全設備而犯之者。
三、攜帶兇器而犯之者。
四、結夥三人以上而犯之者。
五、乘火災、水災或其他災害之際而犯之者。
六、在車站或埠頭而犯之者。
前項之未遂犯罰之。
刑法第三百五十四條
毀棄、損壞前二條以外之他人之物或令致不堪用，足以生損害於公眾或他人者，處二
年以下有期徒刑、拘役或五百元以下罰金。
